臺灣臺中地方法院刑事判決　　　　　　　　　　　　九十二年度易字第二一九八號
　　公　訴　人　臺灣臺中地方法院檢察署檢察官
　　被　　　告　甲○○
　　　　　　　　丙○○原名簡.
右列被告因竊盜等案件，經檢察官提起公訴（九十二年度偵字第一三○一八號），本
院判決如左：
    主  文
甲○○毀棄他人之落地窗玻璃，處有期徒刑捌月；又以加害生命、身體之事，恐嚇他
人，致生危害於安全，處有期徒刑月；應執行有期徒刑拾月。
丙○○共同無故侵入他人住宅，處有期徒刑柒月。
    事  實
一、甲○○曾犯竊盜、偽造文書等罪（不構成累犯）。其於民國（下同）九十二年六
    月二十七日凌晨一時三十分許，與丙○○（原名簡明德）共同於酒後騎乘丙○○
    所有之車號ＳＮＸ─五六０號機車，行經臺中市○○路一六八巷四十六號附近，
    因酒後騎車不穩，致機車不慎擦撞謝誠忠所有，停放於該處路旁之車號００七二
    ─ＦＺ自用小客車之照後鏡，因而觸動該車之警報器，警報大響。甲○○、丙○○二人遂將機車停放路邊，下車察看。適車主謝誠忠之胞兄乙○○聽聞警報器聲
    響，亦出門察看，見甲○○、丙○○二人行跡可疑，遂質問二人是否在偷車，甲○○竟萌生恐嚇之犯意，以臺語向乙○○恫稱：「弄你的車不行嗎？看什麼看，
    再看就給你死，我一個人配你們全家」等加害生命、身體之言語恐嚇乙○○，使
    乙○○心生畏懼，致生危害於安全。甲○○並取下頭上所戴安全帽，欲毆打乙○○，因乙○○閃避得宜而未受傷，乙○○見狀遂迅速避至進化路一六八巷四十六
    號住處內。甲○○見狀，遂基於毀棄之故意，持安全帽打破乙○○住處之落地窗
    玻璃（價值約新臺幣三千二百元），嗣即自該玻璃破洞處伸手入內將落地窗打開
    （此時其左手因不慎遭碎玻璃割傷而流血），嗣後即無故侵入乙○○上開住宅。
    丙○○見狀，亦與甲○○共同基於無故侵入住宅之犯意聯絡，緊隨甲○○侵入乙○○住宅，甲○○在乙○○住處內繼續追逐乙○○，乙○○欲跑出室外時，丙○○即阻擋於門口，幸因乙○○閃避得宜而未受傷。嗣乙○○家人聞聲驚醒，紛紛
    下樓查看，甲○○始未再追打乙○○。惟甲○○仍故意將流血之左手在乙○○住
    處四處揮舞，導致乙○○住處多處遺留血跡。嗣經乙○○報案，經警至乙○○住
    處當場查獲甲○○、丙○○二人，並扣得安全帽一頂。甲○○於為警逮捕時，仍
    故意將流血之左手在乙○○家人所有之另臺ＹＳ─三一三一號自用小客車上塗抹
    ，致該車亦沾染不少血跡。
二、案經乙○○訴由臺中市警察局第三分局報請臺灣臺中地方法院檢察署檢察官偵查
    起訴。
    理  由
一、訊據被告甲○○對於毀損乙○○住處玻璃、無故侵入乙○○住宅等事實均坦承不
    諱，惟矢口否認曾出言恐嚇乙○○；被告丙○○則坦承無故侵入乙○○住宅之事
    實。經查：
（一）右揭事實，業據被害人乙○○於偵、審中指述甚詳，且被告丙○○於九十二年
      八月二十九日第一次審判時亦陳稱被告甲○○有對被害人乙○○用臺語說「弄
      你的車不行嗎？看什麼看，再看就給你死，我一個人配你們全家」等語，故被
      害人乙○○上開指述，應屬可採，被告甲○○辯稱未出言恐嚇云云，係屬卸責
      之語，無可採信。
（二）此外復有被害人家中玻璃遭毀損之照片、現場圖附於偵卷第二二頁、二四頁，
      及被害人提出之照片二十二張附於偵卷第五七頁證物袋內可稽，及扣案之安全
      帽一頂可證，事證明確，被告甲○○、丙○○二人犯行均堪認定。
二、核被告甲○○所為，係犯刑法第三百零五條之恐嚇危害安全罪、第三百五十四條
    之毀損罪、第三百零六條第一項之無故侵入住宅罪。被告甲○○所犯毀損罪與無
    故侵入住宅罪之間，有方法結果之牽連關係，應依刑法第五十五條規定，從一重
    之毀損罪處斷。所犯恐嚇罪及毀損罪之間，則犯意各別，行為互殊，公訴人認各
    罪均為牽連犯，容有未洽，應分論併罰。核被告丙○○所為，係犯刑法第三百零
    六條第一項之無故侵入住宅罪。被告二人就無故侵入住宅罪部分，有犯意之聯絡
    及行為分擔，均為共同正犯。爰審酌被告二人與被害人並無怨仇，犯罪之動機係
    臨時起意，共同侵入被害人住處且與被害人追逐，造成被害人相當大之驚恐，被
    告甲○○品行不佳，毀損之玻璃價值雖非甚高，但恐嚇之言語足致被害人不小之
    恐懼，且故意將流血之手在被害人住處四處揮舞，導致被害人住處及另臺ＹＳ─
    三一三一號自用小客車上血跡斑斑，雖未另致毀損程度，然而足致被害人及其家
    人見狀感到噁心、恐懼，不能忘懷遭被告二人侵入時之驚嚇，而洗刷極為費時，
    犯罪所生之危害頗大，被告丙○○涉案情節雖較甲○○為輕，惟犯後仍無任何悔
    意，未對被害人表示任何歉意，於審判時仍出言不遜，大聲咆哮，犯後態度相當
    惡劣，惟被告丙○○尚無其餘前科等一切情狀，分別量處如主文所示之刑，對於
    被告甲○○部分並定其執行刑。
三、公訴意旨另略以：被告甲○○、丙○○二人，共同意圖為自己不法之所有，於右
    揭時、地，欲竊取謝誠忠所有之車號００七二─ＦＺ小客車，乃將機車停在小客
    車前方之貨車旁，再由丙○○持不詳物器撬挖００七二─ＦＺ小客車之門鎖，因
    認被告二人另犯第三百二十條第三項第一項之竊盜未遂罪嫌云云。訊據被告二人
    均堅決否認有何竊盜犯行，辯稱係騎車時不慎擦撞該車照後鏡等語。經查：
（一）上開情節，固亦經告訴人乙○○於偵、審中指述歷歷，而被害人之弟弟謝誠忠
      所有之自用小客車，門鎖上亦留有數道刮痕，有照片可稽，惟告訴人所稱之不
      明硬物，警方並未在被告丙○○身上起出，故該等刮痕是否必然為被告丙○○
      所造成，並非無疑，揆諸案發當時係屬夜間，視線不明，被告丙○○當時究竟
      是否確持不明物體撬挖門鎖，或僅係彎腰查看，告訴人並非無誤認之虞。
（二）一般竊賊見車主前來，通常會立即逃之夭夭，以免遭警查獲，然而被告二人不
      但未逃逸，反而侵入被害人住處大吵大鬧不願離開，並故意留下血跡可供比對
      身份，實與一般竊車之情形大相逕庭。
（三）被告丙○○所有之車號ＳＮＸ─五六０號機車，業已陳舊，車身刮痕、破損甚
      多（見偵卷第五七頁證物袋內被害人提出之照片），而擦撞路旁之小客車照後
      鏡屬於輕微擦撞，不一定會在小客車或機車上留下刮痕，機車亦未必倒地，不
      能認定被告二人所辯必屬虛偽。
（四）被告甲○○雖向乙○○恫稱：「弄你的車不行嗎？：：：」等語，惟「弄你的
      車」，除偷車之意思外，亦可指毀損之意思，不能據此而推論被告二人具有不
      法所有之意圖。
（五）綜上所述，被告二人否認竊盜之辯解，尚堪採信。惟公訴人係與前揭有罪部分
      以牽連犯之裁判上一罪起訴，爰不另為無罪之諭知。
四、公訴人於審判期日另追加起訴被告簡明德共同毀損罪名，惟查被告丙○○並未動
    手毀損被害人住處之玻璃或物品，被告甲○○拿安全帽將玻璃敲破時，被告丙○○站在甲○○身後等情，業經被害人乙○○在庭證述甚明。被告甲○○亦在庭供
    稱：我打破玻璃時，丙○○在外面，他本來要拉我走，被害人在家裡和我隔著玻
    璃吼，我才會打破玻璃等語，則被告甲○○毀損被害人住處之玻璃，顯係臨時起
    意，尚不能因當時被告丙○○單純站在被告甲○○身後，即推論被告丙○○對於
    被告甲○○之毀損犯行，具有何等犯意之聯絡或行為之分擔，被告丙○○否認毀
    損犯行，應堪採信。惟公訴人係與前揭有罪部分以牽連犯之裁判上一罪起訴，故
    亦不另為無罪之諭知。
五、扣案之安全帽一頂，為被告甲○○持以供犯本件毀損罪行所用之物，惟係被告丙○○所有，業經被告二人於準備程序中供承在卷，而毀損罪行為被告甲○○單獨
    所犯，業如上述，爰不諭知沒收。
據上論斷，應依刑事訴訟法第二百九十九條第一項前段，刑法第三百零五條、第三百
五十四條、第二十八條、第三百零六條第一項、第五十五條、第五十一條第五款，罰
金罰鍰提高標準條例第一條前段，判決如主文。
中      華      民      國    九十三    年      二      月     十六     日
                              臺灣臺中地方法院刑事第六庭
                                  審判長法  官  夏一
                                        法  官  鄧敏雄
                                        法  官  林念祖
右正本證明與原本無異。
如不服本判決，應於送達後十日內向本院提出上訴狀（須附繕本），上訴於臺灣高等
法院臺中分院。
                                        書記官
中      華      民      國    九十三    年      二      月     十六     日
附錄論罪科刑法條
刑法第三百零五條
以加害生命、身體、自由、名譽、財產之事，恐嚇他人致生危害於安全者，處二年以
下有期徒刑、拘役或三百元以下罰金。
刑法第三百五十四條
毀棄、損壞前二條以外之他人之物或致令不堪用，足以生損害於公眾或他人者，處二
年以下有期徒刑、拘役或五百元以下罰金。
刑法第三百零六條
無故侵入他人住宅、建築物或附連圍繞之土地或船艦者，處一年以下有期徒刑、拘役
或三百元以下罰金。
